臺灣臺中地方法院刑事裁定
111年度撤緩字第125號
聲  請  人  臺灣臺中地方檢察署檢察官
受  刑  人  賴志棋



上列聲請人因受刑人公共危險案件（臺灣桃園地方法院111年度
壢原交簡字第30號），聲請撤銷緩刑之宣告（111年度執聲字第
1321號），本院裁定如下：
    主    文
聲請駁回。
    理    由
一、聲請意旨略以：受刑人賴志棋因竊盜等案件，經臺灣桃園地
    方法院於民國110年9月2日以110年度審原簡字第20號判決判處
    應執行拘役50日，緩刑2年，於110年10月12日確定。惟受刑人
    於緩刑期內之111年1月9日，復犯公共危險案件，經同院於11
    1年2月14日以111年度壢原交簡字第30號判決判處有期徒刑2月
    ，併科罰金新臺幣（下同）2萬元，於111年3月22日確定，依
    刑法第75條之1第1項第2款之規定，得撤銷其緩刑之宣告，
    爰依刑事訴訟法第476條規定聲請裁定之等語。
二、按受緩刑之宣告，於緩刑期內因故意犯他罪，而在緩刑期內
    受6月以下有期徒刑、拘役或罰金之宣告確定，足認原宣告之
    緩刑難收其預期效果，而有執行刑罰之必要者，得撤銷其宣
    告，刑法第75條之1第1項第2款定有明文。又緩刑制度係為
    促使惡性輕微之被告或偶發犯、初犯改過自新而設，刑法第
    75條之1立法理由即明示：「現行關於緩刑前或緩刑期間故
    意犯他罪，而在緩刑期內受得易科罰金之有期徒刑之宣告者
    ，列為應撤銷緩刑之事由，因認過於嚴苛，而排除第75條應
    撤銷緩刑之事由，移列至得撤銷緩刑事由，俾使法官依被告
    再犯情節，而裁量是否撤銷先前緩刑之宣告；…列為得撤銷
    緩刑之事由，以資彈性適用。」故緩刑宣告是否撤銷，除須
    符合刑法第75條之1第1項各款之要件外，本條並採裁量撤銷
    主義，賦予法院撤銷與否之權限，特於第1項規定實質要件
    為「足認原宣告之緩刑難收其預期效果，而有執行刑罰之必
    要」，亦即於上揭「得」撤銷緩刑之情形，法官應依職權本
    於合目的性之裁量，妥適審酌被告所犯前後數罪間，關於法
    益侵害之性質、再犯之原因、違反法規範之情節是否重大、
    被告主觀犯意所顯現之惡性及其反社會性等情，是否已使前
    案原為促使惡性輕微之被告或偶發犯、初犯改過自新而宣告
    之緩刑，已難收其預期之效果，而確有執行刑罰之必要，供
    作審認裁定之標準。此與刑法第75條第1項所定2款要件有一
    具備，即毋庸再行審酌其他情狀，應逕予撤銷緩刑之情形完
    全不同。故在緩刑期內因故意犯他罪，而在緩刑期內受6月
    以下有期徒刑之宣告確定者，並非一律撤銷其緩刑宣告，應
    斟酌原宣告之緩刑是否難收預期效果，而有執行刑罰之必要
    ，再決定是否撤銷緩刑之宣告。
三、經查：
(一)受刑人因竊盜等案件，經臺灣桃園地方法院於110年9月2日
    以110年度審原簡字第20號判決判處拘役30日、30日，應執行拘
    役50日，緩刑2年，於110年10月12日確定（下稱前案）；另於
    111年1月9日，故意犯公共危險案件，經同院於111年2月14日
    以111年度壢原交簡字第30號判決處有期徒刑2月，併科罰金2萬
    元，有期徒刑如易科罰金，罰金如易服勞役，均以1,000元折算1
    日，於111年3月22日確定（下稱後案）乙節，此有上開判決
    及臺灣高等法院被告前案紀錄表各1份在卷可稽。
(二)查受刑人於本案緩刑期內又犯後案，行為固值非難，然受刑
    人於前案係因犯竊盜、詐欺案件而受緩刑宣告，其於緩刑期
    間所犯後案酒後駕車之公共危險罪，就前、後兩案所犯罪名
    而言，各自規範目的及保護法益並不相同，前者側重保護個
    人財產法益以確保財產權不受非法侵犯，後者則側重保護社
    會法益以確保交通使用者之用路安全，前、後兩案所犯罪質
    類型迥異，對個人法益、社會法益之侵害程度亦有殊異，是
    前、後者間並無再犯原因之關聯性，並無從遽認前案原為促
    使惡性輕微之受刑人改過自新而宣告之緩刑，已難收其預期
    之效果，而確有執行刑罰之必要。又受刑人於後案酒後駕車
    犯行遭查獲後，對該等犯罪事實皆坦承不諱，有後案刑事判
    決書在卷可參，足見其有坦然面對司法及刑事處罰之態度，
    是其主觀犯意所顯現之惡性及反社會性尚非重大。復觀之其
    所犯後案情節，顯係因貪圖一時便利，思慮未周，遽然酒後
    騎乘機車上路所致，益徵其於後案違反法規範之情節難謂重
    大，後案復經法院審酌其無不能安全駕駛之素行、犯後坦承犯
    行，態度尚可，兼衡其於警詢時自陳高中肄業之智識程度、家庭
    經濟狀況貧寒、職業為鐵工，暨犯罪之動機、目的、手段、
    吐氣所含酒精濃度值、騎車行駛於道路之時間等一切情狀，判處有
    期徒刑2月，屬得易科罰金之刑，則對受刑人執行後案徒刑刑罰
    ，即足令其知所警惕，尚難因該緩刑期間所為之犯行，而推認
    前案所宣告之緩刑，必難以收預期效果，有執行刑罰必要之
    情形。此外，聲請人並未提出其他積極證據得以證明對受刑
    人的緩刑宣告難收預期效果、受刑人有何執行刑罰的必要，
    即未合於刑法第75條之1規定應予撤銷緩刑的情形。是揆諸
    前開說明，並基於刑法謙抑性的立法目的及受刑人之犯罪情
    狀、犯後態度等一切情形，應認受刑人尚未有執行刑罰的必
    要，故本件聲請為無理由，應予駁回。
四、依刑事訴訟法第220條，裁定如主文。
中　　華　　民　　國　　111 　年　　6 　　月　　17　　日
                  刑事第十七庭  法  官  孫藝娜
上正本證明與原本無異。
如不服本裁定，應於送達後五日內，向本院提出抗告狀。
                                書記官  黃詩涵
中　　華　　民　　國　　111 　年　　6 　　月　　17　　日